Nachlaß Otto Jahn 03.04.2019
Nachlaß Otto Jahn
Deutsches Archäologisches Institut, Archiv der Zentrale
Jahn, Otto (1813-1869)
D-DAI-Z-AdZ-NL-JahO
2 Kästen
Jaenecke 2000
Gattung
Nachlass
Weitere Findmittel
Simon, Mommsen Nr. 1834
Inhaltsangabe
Briefe
Steuerfelder
13. Oktober 2004 16. Januar 2018 2019-06-06T13:16:25+01:00
- Brief von Wilhelm Eduard Albrecht an Otto Jahn, 25.01.1867; Deutsches Archäologisches Institut, Archiv der Zentrale; D-DAI-Z-AdZ-NL-JahO-AlbW-JahO-001; 2 Seiten
  Personen
  Albrecht, Wilhelm Eduard (1800-1876); Jahn, Otto (1813-1869); Uhland, Ludwig (1787-1862) [vermutlich]; Dahlmann, Friedrich Christoph (1785-1860) [vermutlich]
  Orte
  Leipzig
  Gattungen
  Brief
  Objekteigenschaften
  Handschrift
  Inhaltsangabe
  Gewünschte Auskunft über Uhland nur unvollkommen möglich, da er ihn nur wenig gesehen hat. Eindruck von ihm anlässlich des Zusammenseins der Vertrauensmänner bei der Arbeit am Entwurf für eine neue Reichsverfassung mit Dahlmann.
  Steuerfelder
  27. November 2017 27. November 2017 27. November 2017 2019-06-06T13:16:25+01:00
- Brief von Gottfried Bernhardy an Otto Jahn, 21.02.1856; Deutsches Archäologisches Institut, Archiv der Zentrale; D-DAI-Z-AdZ-NL-JahO-BerG5-JahO-001; 1 Seite
  Bernhardy, Gottfried (1800-1875); Jahn, Otto (1813-1869); Böckh, August (1785-1867) [ermittelt]
  o.O.
  Feststellen des Datums von Böckhs Doktorjubiläum: 15.03.1857.
- Brief von Samuel Birch an Otto Jahn, 13.11.1848; Deutsches Archäologisches Institut, Archiv der Zentrale; D-DAI-Z-AdZ-NL-JahO-BirS-JahO-001; 4 Seiten; Empfängerort: Leipzig
  Birch, Samuel (1813-1885); Jahn, Otto (1813-1869)
  British Museum
  Kosten von Gipsabgüssen für Leipzig und deren Transport. Form der Bezahlung an das Sekretariat des British Museums. Zeichnung der Troilusvase im Museum. Berühmte Vase aus der Sammlung des Prinzen von Canino wurde dem Museum angeboten, wurde aber wegen ihres schlechten Zustands nicht erworben. Von der Anakreonvase hat G. Bergk eine Zeichnung. Abguss des Meneus- und Sapphorereliefs. Vergleich mit dem der Calydonischen Eberjagd und dem mit tanzenden Bacchanten in Museumsbesitz.
  27. November 2017 13. Juni 2018 13. Juni 2018 2019-06-06T13:16:25+01:00
- Brief von Samuel Birch an Otto Jahn, 06.11.1851; Deutsches Archäologisches Institut, Archiv der Zentrale; D-DAI-Z-AdZ-NL-JahO-BirS-JahO-002; 3 Seiten; Empfängerort: Leipzig
  Birch, Samuel (1813-1885); Jahn, Otto (1813-1869); Scharf, George (1820-1895) [vermutlich]
  Übersenden der Zeichnung von Nr. 852 des British Museum Katalogs, Ausgabe von 1852, Seite 107 (nicht beiliegend). Auf anhängendem Briefblatt Brief von George Scharf, mit der Bitte ihm ein Exemplar von Otto Jahns Publikation als Entschädigung für seine Mühe zu geben.
- Brief von August Böckh an Otto Jahn, 10.04.1851; Deutsches Archäologisches Institut, Archiv der Zentrale; D-DAI-Z-AdZ-NL-JahO-BoeA-JahO-001; 1 Seite
  Böckh, August (1785-1867); Jahn, Otto (1813-1869)
  Bedauern über Nichtvorhandensein eines Fragments, das Böckh zitiert hat. Wahrscheinlich weiß Franz die Herkunft der Notiz.
- Brief von Carl Bötticher an Otto Jahn, 17.12.1855; Deutsches Archäologisches Institut, Archiv der Zentrale; D-DAI-Z-AdZ-NL-JahO-BoeK-JahO-001; 1 Seite
  Bötticher, Carl (1806-1889); Jahn, Otto (1813-1869); Ross, Ludwig (1806-1859) [ermittelt]
  Berlin
  Bitte um Angabe der Anzahl der Abzüge des in Stein gravierten Blattes. Berechnung später. Tafelbild von Ross wurde dem Museum angeboten. 1. altes Tafelbild das Bötticher gesehen hat. Wahrscheinlich aus späterer römischer Kunst. Nach Prüfung für echt befunden. Preis von 6500 Reichstalern märchenhaft. Kenntnis wie alte Periakes behandelt wurden durch dieses Bild möglich. Bitte um schnellen Bescheid.
- Brief von Carl Bötticher an Otto Jahn, 24.01.1861; Deutsches Archäologisches Institut, Archiv der Zentrale; D-DAI-Z-AdZ-NL-JahO-BoeK-JahO-002; 3 Seiten
  Bötticher, Carl (1806-1889); Jahn, Otto (1813-1869); Stark, Carl Bernhard (1824-1879) [ermittelt]
  Dank für manche Gaben von Jahn, unter anderem die Phalerae. Jahns Rat an Bötticher seinen Parthenon wieder aufzulegen - Bedenken dagegen. Entscheidung der Regierung wegen Beihilfe zur Herausgabe der gesamten Altertümer der Akropolis soll abgewartet werden. Ist sie abschlägig, kann an Neuausgabe gedacht werden. Doch viele Fragen vorher zu klären. Kritik an Starks Ansicht vom Parthenon. Besprechungen im Philologus. Begierig auf Jahns Ansicht. Böttichers Aufsatz über Verhältnis der Athena Parthenos zur Athena Nike geht Jahn nach Erscheinen zu.
- Brief von Carl Bötticher an Otto Jahn, 30.10.1861; Deutsches Archäologisches Institut, Archiv der Zentrale; D-DAI-Z-AdZ-NL-JahO-BoeK-JahO-003; 4 Seiten
  Bötticher, Carl (1806-1889); Jahn, Otto (1813-1869); Friedrich Wilhelm IV., Preußen, König (1795-1861); Curtius, Ernst (1814-1896) [ermittelt]
  3 Aufsätze im Philologus. Rechtfertigung warum Neuauflage seines Parthenons unmöglich ist. Versuch im Philologus den Gegnern seiner Theorie zu zeigen, was alles noch geklärt werden muss, ehe fester Boden gewonnen ist. Weiteres erklärendes Material sollen seine Burgaltertümer bringen. Auftrag vom Kultusministerium zur Untersuchung der Burg nach Athen zu gehen. Bitte um Aufträge von Jahn für dort. Curtius geht mit Jahn. Ausführung der alten von Friedrich Wilhelm IV. schon genehmigten Expedition nach Olympia abgelehnt. Geld wird für die Armee gebraucht. Bitte um Jahns Urteil über Böttichers Aufsätze.
- Brief von Emil Braun an Otto Jahn, 11.12.1838; Deutsches Archäologisches Institut, Archiv der Zentrale; D-DAI-Z-AdZ-NL-JahO-BraE-JahO-001; 1 Seite; Empfängerort: Rom
  Braun, Emil (1809-1856); Jahn, Otto (1813-1869)
  Florenz
  Fund eines Hesiodporträts auf geschnittenem Stein. Subscriptio des Apulejus. Es folgt seine Entzifferung. Lesung vielleicht noch nicht ganz richtig. Freitag zurück in Rom.
- Brief von Emil Braun an Otto Jahn, 20.06.1840; Deutsches Archäologisches Institut, Archiv der Zentrale; D-DAI-Z-AdZ-NL-JahO-BraE-JahO-002; 3 Seiten; Empfängerort: Kiel
  Rom
  Frage nach Jahns Meinung zu Pamphili Reliefs. Pizzatische Vase wurde für gemeinsames Werk mit Welcker gestochen. Brauns Sammlung zum Parisurteil. Jahns Aufsatz. Jahns Anzeige der Arnethischen Schrift. Bitte um Bulletinobibliografie seit 1826. Gegengabe Verzeichnis aller auf Vasen vorkommenden Inschriften. Anzeige der Institutsschriften durch Jahn. Bacchusarbeit, viele Beispiele dafür. Jahns Aufgabe die Inschriften im Ganzen zu sammeln. Frage nach epigraphischem Register bis 1840. Rat bei der Universität durchzusetzen, dass Gemmen und Münzenpasten angeschafft werden. Abreise von Julius. Mitteilung der hauptsächlichsten Inschriften aus epigraphischen Schriften. Abschrift einer Inschrift aus einem Columbario.
- Brief von Emil Braun an Otto Jahn, 14.08.1840-15.08.1840; Deutsches Archäologisches Institut, Archiv der Zentrale; D-DAI-Z-AdZ-NL-JahO-BraE-JahO-003; 2 Seiten
  Braun, Emil (1809-1856); Jahn, Otto (1813-1869); Gerhard, Eduard (1795-1867) [ermittelt]; Kellermann, Olaus Christian (1805-1837) [ermittelt]; Abeken, Bernhard Rudolf (1780-1866) [ermittelt]; Göttling, Karl Wilhelm (1793-1869) [ermittelt]; Heyse, Theodor (1803-1884) [ermittelt]; Rochette, Désiré Raoul (1789-1854) [ermittelt]; Moschini, Giannantonio (1773-1840) [vermutlich]
  Dank für Rezension von Gerhards Trinkschalen. Frage des Inschriften Registers. Bibliografische Mitteilung von Jahn, seine Erklärung der etruskischen Totenciste sehr wahrscheinlich. Richtlinien für Auswahl von Vaseninschriften. Inschriften des Campanaschen Columbariums liefern interessanten Einblick in Gräberhandel. 177 Titel für Jahn kopiert. Kellermannsche Abhandlung wurde Pfarrer Abeken mitgegeben. Betreffend der Verlassenschaft Kellermanns erwartet Abeken Bezahlung von Jahn. Besuch von Göttling. Seine Denkmälererklärung. Heyse. Bitte Jahns Aufträge direkt an Braun zu richten. Frage nach 1816 bei Cività Lavinia entdecktem antikem Kolonialmonument. Moschini hat Erklärung versucht. Raoul Rochette. Bitte um genaue Termine für Einsenden der Beiträge für die diesjährigen Annalen. Beifügen der Inschriften der Columbaria (liegen nicht bei).
- Brief von Emil Braun an Otto Jahn, 07.11.1840; Deutsches Archäologisches Institut, Archiv der Zentrale; D-DAI-Z-AdZ-NL-JahO-BraE-JahO-004; 2 Seiten; Empfängerort: Kiel
  Braun, Emil (1809-1856); Jahn, Otto (1813-1869); Campana, Giampietro (1808-1880) [ermittelt]; Panofka, Theodor Sigismund (1800-1858) [ermittelt]; Forchhammer, Peter Wilhelm (1801-1894) [ermittelt]; Abeken, Bernhard Rudolf (1780-1866) [ermittelt]
  Dank für das mit Freude gelesene Vasenwerkchen. Campana druckt die Columbariumsinschriften ab. Jahn soll dann Abdruck erhalten. Wandmalerei des Codex Vaticani des Bartoldi. Panofkas erlogene Mythen Braun unbekannt. Jahns Zeus Urias soll für Annalen vorbehalten bleiben. Lob von Jahns Wunsch die deutsche Sektion für archäologische Studien zu mobilisieren. Forchhammers Artikel in der Archäologischen Zeitung. Schaden, der dadurch beim Publikum entsteht erheblich. Abeken I mahnt.
- Brief von Emil Braun und Theodor Mommsen an Otto Jahn, 17.01.1845-20.01.1845; Deutsches Archäologisches Institut, Archiv der Zentrale; D-DAI-Z-AdZ-NL-JahO-BraE-JahO-005; 4 Seiten; Empfängerort: Greifswald
  Braun, Emil (1809-1856); Mommsen, Theodor (1817-1903) [vermutlich]; Jahn, Otto (1813-1869); Forchhammer, Peter Wilhelm (1801-1894) [ermittelt]; Riepenhausen, Johannes (1788-1860) [vermutlich]; Becker, Wilhelm Adolf (1796-1846) [vermutlich]
  Freude über und Dank für Jahns archäologische Aufsätze und Dank für Jahns Anhänglichkeit. Stärkere Kenntnis der Denkmäler. Monate im Britischen Museum. Brauns Dekaden. Gegensatz zu Forchhamer - sein System auf Kunstwerke angewendet. Text zu den Reliefs des Pal. Spada. Einleitung in die Kunstmythologie. Antiken der (Ville Ludoris?) liegen in Zeichnungen von Riepenhausen vor. Herausgabe der Carellischen Tafeln mit allen großgriechischen Münzen. Auswahl einer Tafel der Instituts-Monumente für Erklärung durch Jahn. Rezension Brauns von Micalis letztem Werk in Annali 1843.
  Nachschrift von Mommsen: Dank für Jahns gütige Vermittlung. Freude, dass sein Probus ein Ineditum ist. Hier wieder einem Probus auf der Spur in Laur.. Valba existiert noch auf Vaticana, ganz verschieden vom Lungalensis. Hoffnung den Codex einsehen zu können. Schwierigkeiten bei der Vaticana. In Florenz Vergleiche der Medicei begonnen. Liefern viel Neues. Hoffnung in Rom die Largomarsiniana zu erobern. Hauptbeschäftigung in Rom außer Kunstbetrachtung die Topografie. Nun große Lust Becker am Zeuge zu flicken.
- Brief von Emil Braun an Otto Jahn, 27.06.1846; Deutsches Archäologisches Institut, Archiv der Zentrale; D-DAI-Z-AdZ-NL-JahO-BraE-JahO-006; 2 Seiten; Empfängerort: Greifswald
  Braun, Emil (1809-1856); Jahn, Otto (1813-1869); Rochette, Désiré Raoul (1789-1854) [ermittelt]; Stahr, Adolf (1805-1876) [ermittelt]; Inghirami, Francesco (1772-1846) [ermittelt]
  Teilnahme an Jahns Schwierigkeiten. Brauns Vorlesungen über die römischen Kunstwerke vor Damen. Beschäftigung mit Rezension von Jahns archäologischen Aufsätzen. Offene Fehde mit Raoul Rochette. Dank für Jahns ritterliche Verteidigung Brauns gegen Stahr. Durchzeichnungen der Inghiramischen Urnen mit der Wiedererkennung des Paris. Senden der Zeichnung der Medici Vase. S. Angelo Vase.
- Brief von Emil Braun an Otto Jahn, 18.04.1846; Deutsches Archäologisches Institut, Archiv der Zentrale; D-DAI-Z-AdZ-NL-JahO-BraE-JahO-007; 3 Seiten; Empfängerort: Greifswald
  Braun, Emil (1809-1856); Jahn, Otto (1813-1869); Rochette, Désiré Raoul (1789-1854) [ermittelt]; Letronne, Antoine Jean (1787-1848) [ermittelt]; Welcker, Friedrich Gottlieb (1784-1868) [ermittelt]; Mommsen, Theodor (1817-1903) [vermutlich]
  Medeasarkophag im Pal. Guglielmi und den im Hof der Caligrafia camerale, letzterer gezeichnet. Durchzeichnung von R. Rochettes Medearelief im Hof des Laterans. Kritik von Rochette in Revue Archéol. Durch Letronne. Brauns Spadareliefs. Dank für Jahns Verteidigung. Im Winter Vorlesung vor ausgewähltem Damenpublikum. Vorigen Sommer Hauptfiguren der alten Kunstmythologie verzeichnet. Welcker war nicht unzufrieden. Welcker war im Winter in Rom, sein Polygnot fast druckfertig. Sorge um Welckers Gesundheitszustand. Nachricht von Mommsen betreffend Cod. Iuvenal 661. Codex Hesiod auf der Minerva.
- Brief von Emil Braun an Otto Jahn, 17.10.1846; Deutsches Archäologisches Institut, Archiv der Zentrale; D-DAI-Z-AdZ-NL-JahO-BraE-JahO-008; 3 Seiten; Empfängerort: Greifswald
  Braun, Emil (1809-1856); Jahn, Otto (1813-1869); Rochette, Désiré Raoul (1789-1854); Panofka, Theodor Sigismund (1800-1858) [ermittelt]; Hettner, Hermann (1821-1882) [vermutlich]; Stahr, Adolf (1805-1876) [ermittelt]; Mommsen, Theodor (1817-1903) [ermittelt]; Mommsen, Tycho (1819-1900) [ermittelt]; Friedländer, Emil Gottlieb (1805-1878) [ermittelt]; Birch, Samuel (1813-1885) [ermittelt]; Campana, Giampietro (1808-1880) [ermittelt]; Cavedoni, Celestino (1795-1865) [ermittelt]
  Stich des Prometheussarkophags und Durchzeichnungen der etruskischen Urnen. Rezension von Jahns Archäologischen Aufsätzen sehr umfangreich; wo drucken lassen? Klagen über Raoul Rochette. Panofka. S. Angelos Adonisvase, Zeichnung davon vielleicht bei Schulz in Dresden. Neue Monumente mit Peitho Braun nicht bekannt. Hettners Erwiderung auf Jahn. Sein Werk über griechische Kunst soll erscheinen. Band über Kalabrien von Stahr. Mommsen mit Bruder Tycho und Friedländer nach Calabrien abgereist. Beschlüsse des letzten italienischen Gelehrtenkongresses. Besuch von Birch aus London. Reliefplatten von Grabmal des Maussollos hat Britisches Museum aus Boutrum erhalten. Campana für Ehrungen empfänglich. Chiusiner Vase erscheint 1848. Frage nach Vorlagen für Varellis italienischer Münzen, 200 brillant gestochene Platten. Cavedoni hat Beiträge zum Text zugesagt.
- Brief von Emil Braun an Otto Jahn, 17.04.1847; Deutsches Archäologisches Institut, Archiv der Zentrale; D-DAI-Z-AdZ-NL-JahO-BraE-JahO-009; 3 Seiten; Empfängerort: Leipzig
  Braun, Emil (1809-1856); Jahn, Otto (1813-1869); Henzen, Wilhelm (1816-1887) [ermittelt]; Mommsen, Theodor (1817-1903) [vermutlich]; Panofka, Theodor Sigismund (1800-1858) [ermittelt]; Campana, Giampietro (1808-1880) [ermittelt]
  Freude über Erweiterung von Jahns Wirkungskreis. Erwarten von Jahns archäologischen Beiträgen. Corpus Inscriptorum. Vermittlung des Zutritts zu den vatikanischen Magazinen für Henzen und Mommsen. Panofkas Leidenschaft für die Archäologie. Persönliches. Arbeit am Elementarbuch der Kunstmythologie. Bitte um Angabe der Jahn bekannten Adonismonumente. Bearbeitung einer Amphora aus Vulci mit Inschrift MODEVOTENTVKINOI. Wachsen von Campanas Museum.
- Brief von Emil Braun an Otto Jahn, 25.02.1850; Deutsches Archäologisches Institut, Archiv der Zentrale; D-DAI-Z-AdZ-NL-JahO-BraE-JahO-010; 2 Seiten; Empfängerort: Leipzig
  Empfehlung des Herrn Goltz und Bitte ihn mit tüchtigen Buchhändlerkreisen in Verbindung zu bringen.
- Brief von Peter Oluf Brøndsted an Otto Jahn, 16.08.1841; Deutsches Archäologisches Institut, Archiv der Zentrale; D-DAI-Z-AdZ-NL-JahO-BroP-JahO-001; 3 Seiten; Empfängerort: Kiel
  Brøndsted, Peter Oluf (1780-1842); Jahn, Otto (1813-1869); Christian <VIII. Dänemark, König> (1786-1848) [ermittelt]
  Kopenhagen
  Dank für Jahns Archäologische Arbeiten, besonders für Pentheus mit den Mänaden. Überreichen des Pentheus an den dänischen König. Frage des Ausleihens des Delabordeschen Werkes über die Lambergsche Vasensammlung. Überreichen der Schriften des Kammerherrn Giovanni Orti di Moneta an Königliche Gesellschaft der Wissenschaften. Seine Ernennung zum auswärtigen Mitglied macht Schwierigkeiten. Jahns lobenswerter Plan der Errichtung eines archäologischen Museums in Kiel. Hoffnung da förderlich sein zu können.
- Brief von Heinrich von Brunn an Otto Jahn, 21.12.1861; Deutsches Archäologisches Institut, Archiv der Zentrale; D-DAI-Z-AdZ-NL-JahO-BruH-JahO-001; 1 Seite
  Brunn, Heinrich von (1822-1894); Jahn, Otto (1813-1869)
  Zeichnung zweier Reliefs aus Giardino della Pigna durch Schwierigkeiten beim Erreichen des Permesses für die Zeichnung verzögert. Cottabosvase. Frage, ob Jahn bereit ist Iphigenienvase fürs Institut zu behandeln. Bitte um Urteil über Philostratus.
- Brief von Heinrich von Brunn an Otto Jahn, 08.03.1862; Deutsches Archäologisches Institut, Archiv der Zentrale; D-DAI-Z-AdZ-NL-JahO-BruH-JahO-002; 2 Seiten
  Brunn, Heinrich von (1822-1894); Jahn, Otto (1813-1869); Mommsen, Theodor (1817-1903) [vermutlich]
  Cottabosvase. Zeichnung des Albanischen Priapreliefs muss noch revidiert werden. Andere Desiderate Jahns. Gipsabgüsse. Mommsen und sein Verhältnis zu Brunn. Keine prinzipiellen Erörterungen der Münchner. Institutionssorgen. Jahns Bachica werden von Brunn für Annalen übersetzt. Bitte um Bearbeitung einer Gigantomachie der so genannten Kor. Vase des Museo Campana. Kleinkram bei Tätigkeit in Rom.
- Brief von Heinrich von Brunn an Otto Jahn, 01.07.1862; Deutsches Archäologisches Institut, Archiv der Zentrale; D-DAI-Z-AdZ-NL-JahO-BruH-JahO-003; 4 Seiten
  Brunn, Heinrich von (1822-1894); Jahn, Otto (1813-1869); Mommsen, Theodor (1817-1903) [vermutlich]; Gerhard, Eduard (1795-1867) [ermittelt]
  Gipsabgüsse - Auswahl, Preise, Bezahlung und Transport. Priapfragment aus Villa Albani. Skizze von Priapgeburt. Fülle der materiellen Arbeiten: katalogisieren der Bibliothek, Übersetzungen, Korrekturen, Geschäftskorrespondenzen. Plan einer Reise nach Etrurein wegen Corpus der etruskischen Urnen. Mommsen und Gehaltssache. Gerhard. Erinnern an Versenden von Bonner Dissertationen für römische Bibliothek. Eigene Sendungen Jahns angekommen. Orestes Akropolis, Soph. Elektra. Leben auf dem Kapitol, ragazzi. Kunsthandel in Rom. Frage nach Deutung der Figuren auf Praenestiner Ciste. Jahns Urteil über Philostratus. Casa Tarpea.
- Brief von Heinrich von Brunn an Otto Jahn, 19.11.1864; Deutsches Archäologisches Institut, Archiv der Zentrale; D-DAI-Z-AdZ-NL-JahO-BruH-JahO-004; 2 Seiten
  Brunn, Heinrich von (1822-1894); Jahn, Otto (1813-1869); Petersen, Christian (1802-1872) [vermutlich]
  Abrechnung über letzte Gipssendung. Pausanias I 25,2 Geschenk des Attalos. Giganten, Perser, Gallier, Amazonen, Auffinden dazugehöriger Stücke in Venedig (Marciana), Vatikan und Neapel. Plan die ganze Serie abformen zu lassen. Kosten der Abgüsse. Beenden der Annalen, Arbeit an Cäretaner Vasen. Petersen. Rechnung für Zeichnung des Hippolytos Reliefs.
- Brief von Heinrich von Brunn an Otto Jahn, o.D.; Deutsches Archäologisches Institut, Archiv der Zentrale; D-DAI-Z-AdZ-NL-JahO-BruH-JahO-005; 1 Seite
  Persönliches.
- Brief von Unbekannt an Otto Jahn, 15.06.1846; Deutsches Archäologisches Institut, Archiv der Zentrale; D-DAI-Z-AdZ-NL-JahO-BruL3-JahO-001; 4 Seiten
  Unbekannt; Jahn, Otto (1813-1869); Urlichs, Ludwig von (1813-1889) [ermittelt]; Welcker, Friedrich Gottlieb (1784-1868) [ermittelt]; Hermann, Karl Friedrich (1804-1855) [ermittelt]; Bergk, Theodor (1812-1881) [ermittelt]; Göttling, Karl Wilhelm (1793-1869) [ermittelt]
  Jena
  Persönliches. Hoffnung auf Besuch Jahns. Plan des Corpus Inscriptorum. Freude darüber, dass Jahn Bruns (?) Regionen zustimmt. Mirabilien sollen bald folgen. Urlichs will die Regionen in Jenaer Zeitschrift rezensieren. Berufsaussichten, eventuell Heidelberg, in Jena kein Fortkommen. Jahns Bemerkungen zu Bruns (?) Aufsatz über die Archäologie, Anerkennung der Verdienste Welckers. Kritik von K. Hermann und Bergk. Dank für Jahns Rede. Keine Möglichkeit mit Göttling zusammen ein Winckelmannsfest in Jena zu gründen. Hoffnung zu einem Museum zu kommen. [Rest des Briefes fehlt]
  Absender: L. Bruns (?)
- Brief von Unbekannt an Otto Jahn, o.D.; Deutsches Archäologisches Institut, Archiv der Zentrale; D-DAI-Z-AdZ-NL-JahO-BruL3-JahO-002; 3 Seiten; Empfängerort: Greifswald
  Unbekannt; Jahn, Otto (1813-1869); Mommsen, Theodor (1817-1903) [vermutlich]; Göttling, Karl Wilhelm (1793-1869) [ermittelt]; Hand, Ferdinand Gotthelf (1786-1851) [ermittelt]; Eichstaedt, Heinrich Carl Abraham (1772-1848) [ermittelt]
  Dank für Abhandlung über Paris und Oimone. Senden der gewünschten Programme. Persönliches. Plan den gesammten Cultus der Griechen zu bearbeiten. Bemerkungen zu Jahns Pentheus mit der Bitte um Mitteilung von Jahns Meinung dazu. Bruns (?) aufgefordert zur Rezension von Jahns Pentheus und Hermann Persinna. Hermannsche Geschichte. Mommsen in Florenz und Rom. Göttling, Hand, Eichstädt. Fehde mit Becker beigelegt.
- Brief von Conrad Bursian an Otto Jahn, 24.12.1862; Deutsches Archäologisches Institut, Archiv der Zentrale; D-DAI-Z-AdZ-NL-JahO-BurC-JahO-001; 2 Blätter, 6 Seiten
  Bursian, Conrad (1830-1883); Jahn, Otto (1813-1869)
  Tübingen
  Senden des 1. Bandes seiner Geographie mit Bitte um wohlwollende Aufnahme. Erklärungen über Plan und Gestalt des Werks. Arbeiten fürs Kolleg und andere Arbeiten (Pauly Realenzyklopädie u. a.). Berufung als Conrektor an die Nikolaischule in Leipzig mit Aussicht bald das Rektorat zu übernehmen. Gründe seiner Ablehnung trotz nicht sehr guter Aussichten in Tübingen. Hoffnung auf einen Beusch Jahns.
- Brief von Friedrich Chrysander an Otto Jahn, 08.03.1858; Deutsches Archäologisches Institut, Archiv der Zentrale; D-DAI-Z-AdZ-NL-JahO-ChrF-JahO-001; 3 Seiten; Empfängerort: Bonn
  Chrysander, Friedrich (1826-1901); Jahn, Otto (1813-1869)
  London
  Bitte um wohlwollende Aufnahme seines Händel. Bedauern über Krankheit Jahns. Hoffnung ihn bald persönlich begrüßen zu können.
  28. November 2017 28. November 2017 28. November 2017 2019-06-06T13:16:25+01:00
- Brief von Alexander Conze an Otto Jahn, 28.07.1858-31.08.1858; Deutsches Archäologisches Institut, Archiv der Zentrale; D-DAI-Z-AdZ-NL-JahO-ConA-JahO-001; 2 Blätter, 8 Seiten; Empfängerort: Bonn
  Conze, Alexander (1831-1914); Jahn, Otto (1813-1869)
  Mithylina / Smyrna
  Reisebericht: Inschriften in Saloniki. Thasos Inschriften an der Befestigung, Grabreliefs, Totenmahlreliefs, Samothrake Inschriften, in Imbros attische Inschriften, Stück der Festungsmauer, Hafentrümmer, Sarkophage. Lemnos und seine beiden Städte. Tenedos. Erissos. Inschrift des Königs Antigonos an das Volk von Erissos. Englischer Consul Newton fischt Altertümer für London. Ausgrabung des Mausoleums in Budrun. Inschriften. Kalloni. Absicht nach Samos zu gehen.
  Nachschrift: Fund eines bemalten Tonfragments, weiblicher und männlicher Kopf im Profil, schwarz auf rotem Grund. Höhe ca. 1,5 Zoll.
  Nachschrift: Aufgeben von Samos. Rückkehr nach Athen über Chics.
  28. November 2017 28. November 2017 3. Juli 2018 2019-06-06T13:16:25+01:00
- Brief von Alexander Conze an Otto Jahn, 29.11.1859; Deutsches Archäologisches Institut, Archiv der Zentrale; D-DAI-Z-AdZ-NL-JahO-ConA-JahO-002; 2 Seiten
  Meldung seiner Ankunft in Rom. Persönliches. Notizen zu einem Relief in Nimes.
- Brief von Alexander Conze an Otto Jahn, 06.04.1860; Deutsches Archäologisches Institut, Archiv der Zentrale; D-DAI-Z-AdZ-NL-JahO-ConA-JahO-003; 3 Seiten
  Conze, Alexander (1831-1914); Jahn, Otto (1813-1869); Campana, Giampietro (1808-1880) [ermittelt]; Petersen, Christian (1802-1872) [ermittelt]
  Baldige Abreise nach Athen. Schicken von 5 gewünschten Zeichnungen (liegen nicht bei). Fragment in Vigna Codini. 2 Fragmente im Garten Campanas. Priapopfer auf einem Sarkophag im Palazzo Matte. Bericht über seine Studien in Rom. Sammeln von Dingen zur Athena Parthenos. Neu gefundene Statue in Athen. Warten auf Bescheid aus Hannover wegen abermaligen Aufenthalts in Rom. Petersen. "Onkel Jahn" (Bruder on Otto Jahn).
  28. November 2017 13. Juni 2018 13. Juni 2018 2019-06-06T13:16:25+01:00
- Brief von Alexander Conze an Otto Jahn, 09.11.1862; Deutsches Archäologisches Institut, Archiv der Zentrale; D-DAI-Z-AdZ-NL-JahO-ConA-JahO-004; 4 Seiten